【裁判字號】    97,訴,2266
【裁判日期】    970630
【裁判案由】    毒品危害防制條例
【裁判全文】
臺灣臺中地方法院刑事判決              97年度訴字第2266號
公  訴  人  臺灣臺中地方法院檢察署檢察官
被      告  甲○○
                    （現於台中分監執行中）
上列被告因毒品危害防制條例案件，經檢察官提起公訴（97年度
毒偵字第2211號），被告於準備程序中就被訴事實為有罪之陳述
，受命法官於聽取當事人之意見後，由本院合議庭裁定由受命
法官獨任以簡式審判程序判決如下：
    主    文
甲○○施用第一級毒品，累犯，處有期徒刑玖月。又施用第二級
毒品，累犯，處有期徒刑伍月，扣案之吸食器壹個、塑膠吸食器
貳支均沒收。應執行有期徒刑壹年。扣案之吸食器壹個、塑膠吸
食器貳支均沒收。
    犯罪事實
一、甲○○曾於民國（下同）九十三年三月二日因違反毒品危害
    防制條例案件經本院裁定送觀察勒戒，於九十三年六月二日
    因無繼續施用毒品傾向出所，且曾於九十五年七月十七日因
    違反毒品危害防制條例案件經本院判處有期徒刑八月確定，
    再於九十五年十二月十一日因竊盜案件經判處有期徒刑十月
    確定，復於九十六年六月二十日因違反妨害兵役治罪條例案
    件經本院台中簡易庭判處有期徒刑三月確定，均經裁定減刑
    後定應執行刑為有期徒刑八月確定，於九十六年八月二十二
    日縮刑期滿執行完畢，不知悔改，於上開觀察勒戒執行完畢
    後之五年之內，基於施用第一級毒品海洛因之犯意，於九十
    七年四月十八日下午三時許，在台中市○○路一二六巷三十
    五號十二樓之三，以注射針筒注射之方式，施用第一級毒品
    海洛因一次。另基於施用第二級毒品甲基安非他命之犯意，
    於九十七年四月十八日下午四時許，在上址，以將甲基安非
    他命放置於吸食器內燒烤使之產生煙氣再以鼻吸入之方式，
    施用第二級毒品甲基安非他命一次，嗣於九十七年四月十八
    日下午六時許，在上址經警持搜索票搜索時，扣得其所有供
    施用第二級毒品甲基安非他命之甲基安非他命吸食器一個、
    自製塑膠吸食器二支及其平日使用之門號00000000
    00號ＳＩＭ卡一張，並發現其手臂有注射毒品痕跡，經訊
    問甲○○有無施用毒品，甲○○坦承施用毒品並同意採尿，
    經警採尿送驗結果，發現其尿液呈嗎啡、可待因、甲基安非
    他命等陽性反應，因而查獲。
二、案經台中市警察局第一分局及台中市警察局報請臺灣臺中地
    方法院檢察署檢察官偵查起訴。
    理  由
一、本件被告甲○○所犯為死刑、無期徒刑、最輕本刑為三年以
    上有期徒刑以外之罪，其於準備程序中就被訴事實為有罪之
    陳述，經告知被告簡式審判程序之旨，並聽取公訴人及被告
    之意見後，本院合議庭認為適宜而裁定由受命法官獨任進行
    簡式審判程序，合先敘明。
二、訊據被告甲○○對於上揭犯罪事實坦承不諱，且被告於上揭
    時地為警查獲後，經警採集其尿液送驗結果，確呈現海洛因
    代謝物之嗎啡、甲基安非他命陽性反應，此有中山醫學大學
    附設醫院檢驗科藥物檢測中心出具之檢驗報告一份存卷可稽
    ，並有吸食器一個、塑膠吸食器二支扣案可稽，足認被告自
    白與事實相符，堪可採信。又被告曾因施用毒品案件，經觀
    察勒戒之執行程序，於九十三年六月二日執行完畢釋放，有
    臺灣高等法院被告前案紀錄表一份在卷可憑。綜上所述，本
    案事證明確，被告犯行堪以認定。
三、核被告所為，係犯毒品危害防制條例第十條第一項之施用第
    一級毒品罪及同條例第十條第二項之施用第二級毒品罪。被
    告施用第一、二級毒品前，持有第一、二級毒品之低度行為
    ，應為其施用之高度行為所吸收，不另論罪。查被告甲○○
    曾於九十五年七月十七日因違反毒品危害防制條例案件經本
    院判處有期徒刑八月確定，再於九十五年十二月十一日因竊
    盜案件經判處有期徒刑十月確定，復於九十六年六月二十日
    因違反妨害兵役治罪條例案件經本院台中簡易庭判處有期徒
    刑三月確定，均經減刑後定應執行刑為有期徒刑八月確定，
    經減刑後定應執行刑為有期徒刑八月，於九十六年八月二十
    二日縮刑期滿執行完畢，有臺灣高等法院被告前案紀錄表一
    份在卷可稽，其於受有期徒刑執行完畢後五年以內，再故意
    犯本件有期徒刑以上之罪，均為累犯，所犯二次之施用毒品
    犯行均應依法加重其刑。被告所犯上開二罪間，無時間、空
    間之密接性，且所犯構成要件不同，應予分論併罰。爰審酌
    被告有上揭前科，素行非佳；被告前曾因施用毒品案件接受
    觀察勒戒處分，並曾因施用毒品案件，經法院判處罪刑確定
    並執行完畢在案，竟無視於毒品對於自身健康之戕害及國家
    對於杜絕毒品犯罪之禁令，猶施用毒品不輟，再為本案犯行
    ；被告吸毒係戕害自己身心之行為及被告犯罪後尚能坦承施
    用毒品犯行之態度等一切情狀，就其所犯上述之罪分別量處
    如主文所示之刑，並定其應執行之刑。扣案之吸食器一個及
    塑膠吸食器二支為被告所有供施用第二級毒品所用之物，業
    據被告自承在卷，依法併予宣告沒收。
據上論斷，應依刑事訴訟法第二百七十三條之一第一項、第二百
九十九條第一項前段，毒品危害防制條例第十條第一項、第二項
，刑法第十一條前段、第四十七條第一項、第五十一條第五款、
第三十八條第一項第二款，判決如主文。
本案經檢察官乙○○到庭執行職務。
中    華    民    國    97    年    6    月    30    日
                    臺灣臺中地方法院刑事第七庭
                            法  官  陳如玲
上正本證明與原本無異。
如不服本判決，應於判決送達後十日內向本院提出上訴狀，上訴
於臺灣高等法院臺中分院 (須附繕本)。
上訴書狀如未敘述理由，應於上訴期間屆滿後二十日內補提理由
書於本院。
                            書記官  童淑芬
中    華    民    國    97    年    6    月    30    日
附錄論罪科刑法條：
毒品危害防制條例第十條第一項、第二項：
施用第一級毒品者，處六個月以上五年以下有期徒刑。
施用第二級毒品者，處三年以下有期徒刑。


司法院資訊處製作；財團法人民間司法改革基金會備份。
